# 求助陈版主，无形资产 - 办公系统的分摊

提问人：芒果爱学习 时间：2023-07-12 13:55:23
陈版主您好，为了协同办公，我们公司会采购很多办公软件，例如销售用的CRM系统，供应链用的WMS系统，请问系统上线之后我可以按照系统主要用于什么环节入什么费用么？例如CRM系统计入销售费用，WMS系统计入到制造费用

回答人：chenyiwei
该做法有一定合理性，即根据系统的用途（与某个环节的直接相关性），基于相关性原则确定成本费用的归属。但要注意保持一贯性，不能随意变更。